【裁判字號】    92,訴,876
【裁判日期】    920115
【裁判案由】    竊盜等
【裁判全文】
臺灣板橋地方法院刑事判決                          九十二年度訴字第八七六號
    被      告  亥○○
    選任辯護人  戴銀生律師
右列被告因竊盜等案件，經檢察官提起公訴（九十一年度偵字第一０八四七、二二一
七四、二三０八九號、九十二年度偵字第六三五、三二二五、四０八五、五一六五號
），及移
決如左：
    主  文
亥○○常業竊盜，累犯，處有期徒刑肆年捌月，如附表編號所示之
物及偽造署押、印文均沒收；又未經許可，持有子彈，累犯，處有期徒刑陸月，併科
罰金新臺幣萬元，罰金如易服勞役，以銀元佰元即新臺幣玖佰元折算壹日，如附
表編號所示之制式霰彈四顆均沒收；又收受贓物，累犯，處有期徒刑肆月。應執行
有期徒刑伍年肆月，併科罰金新臺幣萬元，罰金如易服勞役，以銀元佰元即新臺
幣玖佰元折算壹日，如附表所示之物及偽造署押、印文均沒收。
    事  實
一、亥○○前於民國（下同）八十四年間，因殺人未遂案件，經本院判處有期徒刑三
    年，緩刑三年確定，惟緩刑期間內，復於八十五年間，因另涉竊盜案件，經臺灣
    高等法院判處有期徒刑四月確定，上開緩刑因而遭撤銷，嗣二案徒刑併執行之，
    自八十六年九月十八日起入監服刑，迨八十八年八月四日，因縮短刑期假釋出監
    ，迄九十年一月十七日執行完畢，詎猶不知悔改，復於：
  (一)九十一年三、四月間，從跳蚤市場雜誌廣告上，明知一姓名真實姓名年籍不詳之
    成年男子所持有之謝勇國民身分證及戊○○國民身分證，均屬來路不明之贓物，
    竟與該名男子基於變造特種文書之犯意聯絡與行為分擔，在臺北縣中和市ＳＯＧ
    Ｏ百貨公司附近，由亥○○將每枚國民國身分證之代價現金新臺幣（下同）一萬
    元及自身相片提供予該名男子，由該名男子持赴不詳地點，將亥○○相片換貼於
    謝勇及戊○○之國民身分證相片欄內，迨換貼相片完成後，再將該等變造完成之
    謝勇及戊○○國民身分證寄交予亥○○，而共同變造特種文書，足以生損害於謝
    勇、戊○○本人及戶政機關對於戶籍資料管理之正確性，同時故買該等贓物，復
    意圖為自己不法之所有，並基於行使變造特種文書、行使偽造私文書及詐欺取財
    之概括犯意，先於九十一年三月間，在臺北縣三重市某刻印店，利用不知情之刻
    印店人員，偽造謝勇及戊○○之印章各一枚，再於九十一年三月十四日持上開變
    造之戊○○國民身分證及偽刻之戊○○印章，前往第一商業銀行華江分行，向該
    行承辦人員佯稱其為戊○○本人暨出示上開變造之戊○○國民身分證，同時於該
    等銀行之開戶申請書及印鑑卡內偽簽「戊○○」署名，並使用上開偽刻之戊○○
    印章加蓋於該等申請書及印鑑卡上，再持交該銀行承辦人員辦理活期儲蓄存款帳
    戶開戶手續，而行使造偽造私文書，足以生損害於戊○○本人及上開銀行對於客
    戶資料審查之正確性，同時使該銀行承辦人員陷於錯誤，誤認亥○○係戊○○本
    人，而將客觀上具有財產價值之第一商業銀行華江分行存款帳戶（帳號：000
    00000000號）存褶一本暨提款卡一枚、交付予亥○○；亥○○復於九十
    一年五月六日，連續持上開變造之戊○○身分證及偽刻之戊○○印章，分別前往
    臺北國際商業銀行蘆洲分行、彰化商業銀行蘆洲分行及臺灣土地銀行蘆洲分行，
    向該等銀行承辦人員佯稱其為戊○○本人暨出示上開變造之戊○○國民身分證，
    同時於該等銀行之存款業務往來申請書及印鑑卡內偽簽「戊○○」署名，並使用
    上開偽刻之戊○○印章加蓋於該等申請書及印鑑卡上，再持交該等銀行承辦人員
    辦理活期儲蓄存款帳戶開戶手續，而行使造偽造私文書，足以生損害於戊○○本
    人及上開銀行對於客戶資料審查之正確性，同時使該等銀行承辦人員陷於錯誤，
    誤認亥○○係戊○○本人，而將客觀上具有財產價值之臺北國際商業銀行蘆洲分
    行存款帳戶（帳號：三三Ｚ0000000000）存褶一本暨提款卡一枚、彰
    化商業銀行蘆洲分行存款存款帳戶（帳號：00000000000000）存
    褶一本暨提款卡一枚、臺灣土地銀行蘆洲分行存款帳戶（帳號：Ｚ000000
    00000）存摺一本暨金融卡一枚，交付予亥○○。亥○○陸續取得上開存摺
    及金融卡後，乃預備充作日後恐嚇取財等不法目的之工具。
  (二)亥○○於九十一年三、四月間某日凌晨二、三時許，在臺北縣中和市某海產店內
    ，明知一真實姓名年籍不詳綽號「阿寶」之友人所持有之制式霰彈四顆（子彈口
    徑：一二ＧＡＵＧＥ、子彈長度：約五八ＭＭ、彈底標記：其中一顆為「EX0RES
    S-12─L」、其中三顆為「RWSIGECO─12─RO TTWEIL─12」），均具有殺傷力之
    子彈，竟向「阿寶」索取該等子彈，並將之藏放於其位於臺北縣永和市○○路一
    一三巷十八弄十五號之住處內，而無故持有該等子彈。嗣於九十一年六月十四日
    凌晨二時許，經警據報赴其上開住處內搜索，當場扣得上開制式霰彈四顆、謝勇
    國民身分證一枚、偽刻之謝勇印章一枚、上開銀行存摺三本及金融卡二枚（另臺
    北國際商業銀行蘆洲分行帳戶〈帳號：三三Ｚ0000000000〉之金融卡
    一枚並未扣案），始偵悉上情。
  (三)亥○○於九十一年間因賭博積欠債務，遭不詳人士催討，為籌措錢財還債，復意
    圖為自己不法所有，並基於常業竊盜犯意及恐嚇取財概括犯意，連續於：
      九十一年三月十九日晚間二十時許，在臺北市信義區○○○路○段二五０巷
        三弄十九號一樓前，持客觀上對於人之身體具有高度危險性之扳手、鐵鉗等
        兇器（起訴書誤載為Ｔ字扳手、鯉魚鉗及螺絲起子各一支，下同），竊取癸○○所持用之車牌號碼八Ｃ─一五五九號自用小客車（含置於車內之記事本
        一本、鞋子二雙、米色外套一件，該車車主為胡愛屏），得手後，於翌日上
        午十一時許，以電話告知癸○○其車已失竊，並恫稱若要索回失車，須支付
        新臺幣三萬元贖款等語，同時指定須將贖款匯入上開戊○○之第一商業銀行
        華江分行存款帳戶內，致癸○○心生畏懼，乃將現金三萬元匯入該存款帳戶
        內，惟亥○○並未返還該車。
      九十一年五月十九日凌晨，在臺北縣新店市○○路一０四號前，持客觀上對
        於人之身體具有高度危險性之扳手、鐵鉗等兇器，竊取楊賢銘所有之車牌號
        碼ＨＢ─六三三九號自用小客車，得手後，旋於翌日以電話向楊賢銘恫稱：
        「想要贖車的話，需要新臺幣三萬元！」等語，並指定須將贖款匯入上開戊○○之臺北國際商業銀行蘆洲分行存款帳戶內，致楊賢銘心生畏懼，乃於同
        日以匯款方式，將現金三萬匯入該存款帳戶內，惟亥○○並未返還該車。
      九十一年五月十九日晚間九時至翌日中午十二時間之某時，在臺北市○○區
        ○○路五一號地下室停車場內，持客觀上對於人之身體具有高度危險性之扳
        手、鐵鉗等兇器，竊取地○○所有之車牌號碼ＢＳ─０一二八號自用小客車
        ，得手後，旋於同年月二十日中午十二時四十分許，以電話向地○○恫稱：
        「車子在我手上，須以新臺幣五萬元贖車，我知道你住哪裏！」等語，並指
        定須將贖款匯入上開戊○○之臺北國際商業銀行蘆洲分行存款帳戶內，致地
        ○○心生畏懼，乃於同日下午二時二十分許，以匯款方式，將現金五萬匯入
        該存款帳戶內，亥○○遂告知地○○該車停置地點（臺北縣新店市○○路七
        ００巷「２５４號公車」站牌附近），地○○始尋獲該車。
      九十一年五月二十八日凌晨，在臺北縣三重市○○○路一五二號前，持客觀
        上對於人之身體具有高度危險性之扳手、鐵鉗等兇器，竊取未○○之夫楊秋
        享所有之車牌號碼ＭＨ─八三一二號自用小貨車，得手後，旋於同日以電話
        向未○○恫稱：「必須支付贖金三萬元才要還車！」等語，並指定須將贖款
        匯入上開戊○○之臺北國際商業銀行蘆洲分行存款帳戶內，致未○○心生畏
        懼，經要求降低贖金為二萬五千後，乃於同日以匯款方式，將現金二萬五元
        匯入該存款帳戶內，亥○○遂電知未○○該車停置地點（同縣蘆洲地區○○○路橋下方），未○○始尋獲該車。
      九十一年六月二十一日凌晨，在臺北縣三重市○○路一四五巷十二號前，持
        客觀上對於人之身體具有高度危險性之扳手、鐵鉗等兇器，竊取乙○○所有
        之車牌號碼ＧＱ─六九八八號自用小客車，得手後，旋於同日以電話向乙○○恫稱：「必須交付贖金四萬元，要不然就見找不到車子！」等語，並指定
        須將贖款匯入上開戊○○之臺北國際商業銀行蘆洲分行存款帳戶內，致乙○○心生畏懼，乃於同日以匯款方式，將現金四萬元匯入該存款帳戶內，惟亥
        ○○並未返還該車。
      九十一年九月四日下午二時許，在臺北市○○區○○路二九之一號（起訴書
        誤載為同路二九號）一樓前，持客觀上對於人之身體具有高度危險性之扳手
        、鐵鉗等兇器，竊取甲○○所有之車牌號碼八Ｆ─一五二０號自用小客車，
        得手後，旋於同年月十一日中午十二時許，以電話向甲○○恫稱：「須支付
        新臺幣四萬元贖車，否則就見不到車子！」等語，並指定須將贖款匯入上開
        戊○○之臺北國際商業銀行蘆洲分行存款帳戶內，致甲○○心生畏懼，乃於
        同日委請其夫郭陽篡以提款卡轉帳方式，將現金四萬元匯入該存款帳戶內，
        惟亥○○並未返還該車。
      九十一年九月十八日上午九時許，在臺北市○○街一八一巷口，持客觀上對
        於人之身體具有高度危險性之扳手、鐵鉗等兇器，竊取潘之平所有之車牌號
        碼ＤＮ─八二八三號自用小客車（含置於車內之高爾夫球用具一套、殘障停
        車證一枚），得手後，旋於同日上午十一時許，以電話向潘之平恫稱：「須
        支付新臺幣四萬元贖車，否則就見不到車子！」等語，並指定須將贖款匯入
        上開戊○○之臺北國際商業銀行蘆洲分行存款帳戶內，致潘之平心生畏懼，
        乃於同日下午一時五十三分許，以提款卡轉帳方式，將現金四萬元匯入該存
        款帳戶內，惟亥○○並未返還該車。
      九十一年九月二十五日上午九時許，在臺北市○○路○段文和橋頭附近路旁
        ，持客觀上對於人之身體具有高度危險性之扳手、鐵鉗等兇器，竊取巳○○
        所有之車牌號碼二Ｃ─六六一一號自用小客車（含置於車內之皮包一個、汽
        車駕駛執照一枚、行車執照一枚），得手後，於同日十時許，以電話向巳○○恫稱：「必須支付新臺幣五萬元贖車，否則就見不到車子！」等語，並指
        定須將贖款匯入上開戊○○之臺北國際商業銀行蘆洲分行存款帳戶內，致巳
        ○○心生畏懼，經要求降低贖金為四萬後，乃於同日下午以提款卡轉帳方式
        ，將現金四萬元匯入該存款帳戶內，惟亥○○並未返還該車。
      九十一年九月二十六日上午十時許，在臺北市○○區○○街與石牌路口路旁
        ，持客觀上對於人之身體具有高度危險性之扳手、鐵鉗等兇器，竊取戌○○
        所有之車牌號碼ＤＶ─八三三二號自用小客車，得手後，旋於同日下午一時
        十分許，以電話向戌○○恫稱：「須支付新臺幣三萬元贖車，否則就見不到
        車子！」等語，並指定須將贖款匯入上開戊○○之臺北國際商業銀行蘆洲分
        行存款帳戶內，致戌○○心生畏懼，乃於同日下午以提款卡轉帳方式，將現
        金三萬元匯入該存款帳戶內，惟亥○○並未返還該車。
      九十一年九月二十七日上午九時許，在臺北市○○區○○街一七一巷四弄路
        旁，持客觀上對於人之身體具有高度危險性之扳手、鐵鉗等兇器，竊取李國
        壘所有之車牌號碼七Ａ─０七三五號自用小客車（含置於車內之保齡球二個
        及照相機一臺），得手後，旋於同日上午以電話向李國壘恫稱：「須支付新
        臺幣三萬元贖車，否則就見不到車子！」等語，並指定須將贖款匯入上開戊○○之臺北國際商業銀行蘆洲分行存款帳戶內，致李國壘心生畏懼，乃於同
        日上午以提款卡轉帳方式，將現金三萬元匯入該存款帳戶內，惟亥○○並未
        返還該車。
      九十一年十月十七日上午十時許，在臺北市○○路一四三號前，持客觀上對
        於人之身體具有高度危險性之扳手、鐵鉗等兇器，竊取己○○之妻王淑美所
        有之車牌號碼二Ａ─三０五八號自用小客車，得手後，旋於同日上午以電話
        向己○○恫稱：「須支付新臺幣四萬元贖車，否則就見不到車子！」等語，
        並指定須將贖款匯入上開戊○○之臺北國際商業銀行蘆洲分行存款帳戶內，
        致己○○心生畏懼，經經要求降低贖金為二萬五千後，乃於同日以提款卡轉
        帳方式，將現金二萬五千元匯入該存款帳戶內，惟亥○○並未返還該車。
      九十一年十一月五日上午八時許，在臺北市南港區忠孝醫院附近路旁，持客
        觀上對於人之身體具有高度危險性之扳手、鐵鉗等兇器，竊取丑○○所有之
        車牌號碼八Ｆ─七七０八號自用小客車（含置於車內之行車執照一枚、駕駛
        執照二枚、存褶一本、相簿一本、ＣＤ數十片），得手後，於同日上午九時
        許，以電話向丑○○之夫張維民恫稱：「必須支付新臺幣五萬元贖車，否則
        就見不到車子！」等語，並指定須將贖款匯入上開戊○○之臺北國際商業銀
        行蘆洲分行存款帳戶內，致丑○○心生畏懼，經要求降低贖金為二萬後，乃
        於同日下午以提款卡轉帳方式，將現金二萬元匯入該存款帳戶內，惟亥○○
        並未返還該車。
      九十一年十一月七日上午十一時三十分許，在臺北市○○區○○路一０一號
        附近路旁，持客觀上對於人之身體具有高度危險性之扳手、鐵鉗等兇器，竊
        取王希所持用之車牌號碼五Ａ─八八０二號自用小客車（含置於車內之行車
        執照一枚及王希汽車駕駛執照一枚，該車車主為王希之母曹素梅），得手後
        ，旋於同日以電話向王希恫稱：「須支付新臺幣五萬元贖車，否則就看不到
        車子！」等語，並指定須將贖款匯入上開戊○○之臺北國際商業銀行蘆洲分
        行活期儲蓄存款帳戶內，致王希心生畏懼，經要求降低贖金為二萬五千後，
        乃於同日以提款卡轉帳方式，將現金二萬五千元匯入該帳戶內，嗣經王希報
        案後，始由警方協助尋獲該車（惟上述行車執照及汽車駕駛執照仍未尋獲）
        。
      九十一年十一月七日晚間七時二十分許，在臺北縣汐止市○○○路○段一六
        八之一號前，持客觀上對於人之身體具有高度危險性之扳手、鐵鉗等兇器，
        竊取黃崇仁所持用之車牌號碼五Ａ─六七七八號自用小客車（含置於車內之
        信用卡三枚、金融卡二枚、現金三千元、改裝音響主機及重低音喇叭一套，
        該車車主為黃崇仁之胞弟黃坤祥），得手後，於翌日上午九時許，以電話向
        黃崇仁恫稱：「必須支付新臺幣二萬元贖車，否則就見不到車子！」等語，
        並指定須將贖款匯入上開戊○○之臺北國際商業銀行蘆洲分行存款帳戶內，
        致黃崇仁心生畏懼，乃於同日下午以提款卡轉帳方式，將現金二萬元匯入該
        存款帳戶內，惟亥○○並未返還該車。
      九十一年十一月十二日上午十時許，在臺北市○○區○○路八十巷景美溪堤
        防邊，竊取沈安慶所持用之車牌號碼二Ａ─八三一一號自用小客車（該車車
        主為沈安慶之妻溫文琴），得手後，旋於同日以電話向沈安慶恫稱：「須支
        付新臺幣五萬元贖車，否則就見不到車子！」等語，並指定須將贖款匯入上
        開戊○○之臺北國際商業銀行蘆洲分行存款帳戶內，致沈安慶心生畏懼，經
        要求降低贖金為二萬五千後，乃於同日以匯款方式，將現金二萬五元匯入該
        存款帳戶內，惟亥○○並未返還該車。
      九十一年十一月十三日下午一時許，在臺北市內湖區大湖公園對面路旁，持
        客觀上對於人之身體具有高度危險性之扳手、鐵鉗等兇器，竊取陳景珠所有
        之車牌號碼三Ｅ─一五一六號自用小客車，得手後，旋於翌日下午一時許，
        以電話向許景珠恫稱：「必須支付新臺幣三萬元贖車，否則就見不到車子！
        」等語，並指定須將贖款匯入上開戊○○之臺北國際商業銀行蘆洲分行存款
        帳戶內，致陳景珠心生畏懼，乃於同日下午以提款卡轉帳方式，將現金三萬
        元匯入該存款帳戶內，惟亥○○並未返還該車。
      九十一年十一月十四日下午二時許，在臺北市○○區○路四三九號前之停車
        格內，持客觀上對於人之身體具有高度危險性之扳手、鐵鉗等兇器，竊取子
        ○○所有之車牌號碼六Ｂ─一八七五號自用小客車（含置於車內之衣服、鞋
        子、刮鬍刀、音樂ＣＤ三十餘片、行車執照一枚及王希汽車駕駛執照一枚）
        ，得手後，旋於同年月十七日以電話向子○○恫稱：「須支付新臺幣五萬元
        贖車，否則就看不到車子！」等語，並指定須將贖款匯入上開戊○○之臺北
        國際商業銀行蘆洲分行存款帳戶內，致子○○心生畏懼，經要求降低贖金為
        一萬三千後，乃於同年月二十四日以轉帳方式，將現金一萬三千元匯入該存
        款帳戶內，惟亥○○並未返還該車。
      九十一年十二月二十二日下午二時至翌日上午八時間之某時，在臺北市○○
        區○○里○○○路與五常街口路旁，持客觀上對於人之身體具有高度危險性
        之扳手、鐵鉗等兇器，竊取申○○所有之車牌號碼三Ａ─二三六六號自用小
        客車，得手後，於同年月二十四日上午十一時許，以電話告知申○○其車已
        失竊，並恫稱若要索回失車，須支付新臺幣三萬元贖款，否則將燒燬該車等
        語，同時指定須將贖款匯入某不詳帳戶內，致申○○心生畏懼，經要求降低
        贖款為二萬元後，乃於當日操作提款機帳轉，惟因故交易失敗未轉帳成功，
        亥○○遂於翌日再度要求申○○將現金二萬元匯入上開戊○○之第一商業銀
        行華江分行存款帳戶內，申○○即再度依其指示將現金二萬元匯入該存款帳
        戶內，惟亥○○並未返還該車。
      九十一年十二月二十三日上午七時許，在臺北市○○區○○路九二號前，持
        客觀上對於人之身體具有高度危險性之扳手、鐵鉗等兇器，竊取陳定晃所持
        用之車牌號碼ＤＺ─六三八六號自用小客車（含置於車內之望遠鏡一具、無
        線電機一具、紅色工具箱一個〈內有工具〉，該車車主為陳定晃之妻周美汎
        ），得手後，於同日上午十一時許，以電話向陳定晃恫稱：「必須支付新臺
        幣三萬元贖車，否則就見不到車子！」等語，並指定須將贖款匯入上開戊○○之臺北國際商業銀行蘆洲分行存款帳戶內，致陳定晃心生畏懼，乃於翌日
        將現金三萬元匯入該存款帳戶內，惟亥○○並未返還該車。
      九十一年十一月二十三日中午十二時至同日下午二時三十分間之某時，在臺
        北市○○區○○街三號前，持客觀上對於人之身體具有高度危險性之扳手、
        鐵鉗等兇器，竊取徐瑞祥所有之車牌號碼Ｔ三─三八六七號自用小客車（含
        置於車內之行動電話二具、駕駛執照一枚、印鑑章一枚、汽車行車執照一枚
        、存褶三本、汽車原始資料一份），得手後，於同日下午二時三十分許，以
        電話告知徐瑞祥其車已失竊，並恫稱若要索回失車，須支付新臺幣四萬元贖
        款，否則將燒燬該車等語，同時指定須將贖款匯入上開戊○○之第一商業銀
        行華江分行存款帳戶內，致徐瑞祥心生畏懼，經要求降低贖款為二萬元後，
        乃將現金二萬元匯入該存款帳戶內，惟亥○○並未返還該車。
  九十一年十二月二十六日上午八時至同日中午十二時間之某時，在臺北市○○區○○路、松平路交岔口路旁，持客觀上對於人之身體具有高度危險性之
        扳手、鐵鉗等兇器，竊取丙○○所有之車牌號碼三Ｃ─０二三五號自用小客
        車（含置於車內之銀行存褶數本、印鑑章一枚、汽車行車執照一枚），得手
        後，於同日下午二時三十分許，以電話告知丙○○其車已失竊，並恫稱若要
        索回失車，須支付新臺幣五萬元贖款等語，同時指定須將贖款匯入上開戊○○之第一商業銀行華江分行存款帳戶內，致丙○○心生畏懼，經要求降低贖
        款為二萬元後，乃於同日委請其胞妹將現金二萬元匯入該存款帳戶內，惟亥
        ○○並未返還該車。
      九十一年十二月二十六日，獲悉卯○○所有之車牌號碼Ｌ九─一二六三號自
        用小客車，業已遭一真實姓名年籍不詳綽號「阿田」之友人所竊取（該車係
        車主卯○○於九十一年十二月九日，在臺北市○○區○○路七段河堤旁所失
        竊者），竟向「阿田」索得卯○○之聯絡電話等資料，再以電話向卯○○恫
        稱：「如果要車，須支付新臺幣三萬元！」等語，並指定須將贖款匯入上開
        戊○○之臺北國際商業銀行蘆洲分行存款帳戶內，致卯○○心生畏懼，經要
        求降低贖金為二萬後，乃由卯○○之妻於同日依其指示以提款卡操作提款機
        之方式辦理轉帳，惟因二度操作錯誤並未轉帳成功，經亥○○於同年月二十
        七日電知卯○○轉入帳戶之銀行代碼（０五一）後，卯○○即於同日上午將
        現金一萬匯入上開戊○○存款帳戶內，惟亥○○並未返還該車。
      九十一年十二月二十六日，獲悉午○○所有之車牌號碼Ｔ二─六八五一號自
        用小客車業已遭「阿田」所竊取（該車係車主午○○於九十一年十二月十三
        日上午八時三分許，在臺北市○○○路○段一八二號前所失竊者），竟向「
        阿田」索得卯○○之聯絡電話等資料，再以電話向午○○恫稱：「必須支付
        新臺幣三萬元贖車，否則就見不到車子！」等語，並指定須將贖款匯入上開
        戊○○之臺北國際商業銀行蘆洲分行存款帳戶內，致午○○心生畏懼，乃於
        同日以提款卡轉帳方式，將現金三萬元匯入該存款帳戶內，惟亥○○並未返
        還該車。
      九十一年十二月二十七日中午至同年月三十日中午十三時間之某時，在臺北
        縣土城市○○路○段二一二號前，持客觀上對於人之身體具有高度危險性之
        扳手、鐵鉗等兇器，竊取丁阿隨所有之車牌號碼Ｔ三─０二七二號自用小客
        車（含置於車內之黑紅色小背包一個、紅色外套一件），得手後，於同年月
        三十日中午十三時許，以電話告知丁阿隨其車已失竊，並恫稱若要索回失車
        ，須支付新臺幣三萬元贖款等語，同時指定須將贖款匯入上開戊○○之第一
        商業銀行華江分行存款帳戶內，致丁阿隨心生畏懼，經要求降低贖款為二萬
        元後，乃將現金二萬元匯入該存款帳戶內，惟亥○○並未返還該車。
      九十一年十二月二十八日上午七時至同日中午十二時四十分間之某時，在臺
        北市○○區○○街三三一號前路旁，持客觀上對於人之身體具有高度危險性
        之扳手、鐵鉗等兇器，竊取壬○○所有之車牌號碼ＤＹ─八七一六號自用小
        客車（含置於車內之郵局存褶一本、露營用帳棚一頂、露營用睡袋四個、露
        營用折疊式桌椅一套、露營用汽化燈一座、露營用汽化爐一具、無線電機一
        具），得手後，於同年月三十日以電話告知壬○○其車已失竊，並恫稱若要
        索回失車，須支付新臺幣三萬元贖款，否則將燒燬該車等語，同時指定須將
        贖款匯入上開戊○○之第一商業銀行華江分行存款帳戶內，致壬○○心生畏
        懼，經要求降低贖款為二萬元後，乃將現金二萬元匯入該存款帳戶內，惟亥
        ○○並未返還該車。
      九十二年一月一日晚間十時至翌日凌晨五時間之某時，在臺北市○○○路○
        段「東新變電所」路旁，持客觀上對於人之身體具有高度危險性之扳手、鐵
        鉗等兇器，竊取黃乙哲所有之車牌號碼ＤＱ─五五六二號自用小客車，得手
        後，於同日下午二時許，以電話告知黃乙哲其車已失竊，並恫稱若要索回失
        車，須支付新臺幣三萬元贖款等語，同時指定須將贖款匯入上開戊○○之第
        一商業銀行華江分行存款帳戶內，致黃乙哲心生畏懼，乃將現金三萬元匯入
        該存款帳戶內，惟亥○○並未返還該車。
      九十二年一月八日下午二時至同日下午二時三十分間之某時，在臺北市○○
        區○○路二九九巷底堤防邊，持客觀上對於人之身體具有高度危險性之扳手
        、鐵鉗等兇器，竊取寅○○所持用之車牌號碼二Ａ─二四五八號自用小客車
        （含置於車內之錄音帶二捲、音樂ＣＤ十片，該車車主為寅○○之胞姐高美
        月），得手後，於同日下午二時三十分許，以電話經寅○○之姐夫轉知寅○○其車已失竊，並恫稱若要索回失車，須支付新臺幣五萬元贖款，否則將燒
        燬該車等語，同時指定須將贖款匯入上開戊○○之第一商業銀行華江分行存
        款帳戶內，致寅○○心生畏懼，經要求降低贖款為一萬元後，乃將現金一萬
        元分二次匯入該存款帳戶內，惟亥○○並未返還該車。
      九十二年一月九日上午，在臺北縣新店市○○路六五巷口，持客觀上對於人
        之身體具有高度危險性之扳手、鐵鉗等兇器，竊取丁○○所有之車牌號碼三
        Ｇ─五六二一號自用小客車（含置於車內之汽車行車執照一枚），得手後，
        於同日上午十一時三十分許，以電話告知丁○○其車已失竊，並恫稱若要索
        回失車，須支付新臺幣五萬元贖款，否則將燒燬該車等語，同時指定須將贖
        款匯入上開戊○○之第一商業銀行華江分行存款帳戶內，致丁○○心生畏懼
        ，經要求降低贖款為二萬元後，乃將現金二萬元匯入該存款帳戶內，惟亥○○並未返還該車。
      九十二年一月九日上午八時至同日晚午七時間之某時，在臺北市○○區○○
        路之萬芳社區捷運站旁，持客觀上對於人之身體具有高度危險性之扳手、鐵
        鉗等兇器，竊取辛○○所持用之車牌號碼八Ｆ─三九０五號自用小客車（含
        置於車內之汽車行車執照一枚，該車車主為辛○○之母吳淑真），得手後，
        自翌日上午八時四十五分起，多次以電話告知辛○○其車已失竊，並恫稱若
        要索回失車，須支付新臺幣四萬元贖款，否則將燒燬該車等語，同時指定須
        將贖款匯入其先前於跳蚤市場所購得人頭帳戶存褶暨提款卡之張家政臺灣土
        地銀行松南分行存款帳戶（帳號：000000000000號），致辛○○心生畏懼，經要求降低贖款為三萬元後，乃於同日下午二時二十分許，將
        現金三萬元匯入該存款帳戶內，惟亥○○並未返還該車。
      九十二年一月十日凌晨零時至同日上午七時間之某時，在臺北市○○區○○
        街八九巷一弄口路旁，持客觀上對於人之身體具有高度危險性之扳手、鐵鉗
        等兇器，竊取宇○○所持用之車牌號碼六Ａ─一０二０號自用小客車（含置
        於車內之音樂ＣＤ數十片、化妝品一袋、內建液晶螢幕一個，該車車主為宇
        ○○男友許家麒之母王多），得手後，於同日上午九時許，以電話經宇○○
        之男友轉知宇○○其車已失竊，並恫稱若要索回失車，須支付新臺幣五萬元
        贖款，否則將燒燬該車等語，同時指定須將贖款匯入上開戊○○之第一商業
        銀行華江分行存款帳戶內，致宇○○心生畏懼，乃於同日現金五萬元匯入該
        存款帳戶內，惟亥○○復電知查無入款紀錄，並指定須再匯款入上開張家政
        之臺灣土地銀行松南分行存款帳戶內，宇○○之男友許家麒即再將一萬五千
        元匯入該帳戶內，惟亥○○並未返還該車。
      嗣於九十二年一月二十九日十八時許，亥○○為警循線在臺北市○○路○段
        六十號前拘提，復經警於同日十九時許，赴其位於臺北縣永和市○○路一一
        三巷十八弄十五號一樓住處內實施搜索後，始偵悉上情。
  (四)九十一年十月上旬某日，在臺北縣新莊市○○○路之輔仁大學前，見不詳人士所
    持有懸掛偽造ＣＹ─六二七八號車牌之自用小客車停放於路邊停車格內，且車門
    未鎖汽車鑰匙仍插置於駕駛座旁車門上（該車引擎號碼為ＲＡ─ＡＡＯ四六三四
    號，原車牌號碼為ＤＱ─三五三一號，係車主酉○○於八十九年十月二十七日凌
    晨五時許，在臺中縣太平市○○○○街三巷三號前，遭不詳人士所竊取者，其原
    車牌二面業已遭拆解，並改懸掛偽造之ＣＹ─六二七八號車牌二面），認有機可
    乘，即承前同一常業竊盜犯意，逕行開啟車門發動引擎駕乘離去，而竊取該車，
    得手後，供己作為代步工具，嗣於九十一年十一月十五日下午二時五十分許，駕
    駛該車行經臺北縣永和市○○路一０一號前，為警攔檢查獲，並當場扣得上開自
    用小客車（該車車體已發還予車主酉○○，另偽造之ＣＹ─六二七八號車牌二面
    目前仍扣案中）。
  (五)九十二年一月二十九日下午三時許，在臺北縣中和市○○街之廟口前，明知一真
    實姓名年籍不詳綽號「阿田」男子所持有之白色自用小客車，係來路不明之贓車
    （該車引擎號碼為ＡＡ─ＡＮ三四Ｏ六四號，車牌號碼原為七Ｃ─三Ｏ七五號，
    係車主辰○○於九十二年一月十五日上午八時許，在臺北市○○街遭不詳人士所
    竊取者，其車牌二面業已遭拆解，並改懸掛偽造之六Ｓ─八五八六號車牌二面）
    ，竟承前同一收受贓物之概括犯意，向「阿田」借得該車充作自身交通工具，而
    收受贓物，嗣於九十二年一月二十九日下午六時許，亥○○駕駛該車，行經臺北
    市○○路○段六十號前之際，為警攔檢查獲，並當場扣得上開自用小客車（該車
    車體已發還予車主辰○○，另偽造之六Ｓ─八五八六號車牌二面目前仍扣案中）
    。
二、案經臺北縣政府警察局、臺中縣警察局移送偵辦、新竹市警察局第二分局報由臺
    灣新竹地方法院檢察署呈請臺灣高等法院檢察署令轉本署偵辦，暨內政部警政署
    刑事警察局及臺北市政府警察局文山第一分局報請本署檢察官指揮偵辦。
    理  由
一、訊據被告亥○○對於前揭事實欄一(一)、(二)所載之事實，均坦承不諱，惟矢口否認
    有右揭犯罪事實欄一(三)、(四)及(五)所載之常業竊盜、恐嚇取財、收受贓物等犯行，
    辯稱：伊當時僅係受一真實姓名年籍不詳綽號「阿田」之男子請託，代為至提款
    機提領事實欄一(三)所示之各該匯款，並不知悉該等款項之來源，亦無竊取事實欄
    一(三)所示車輛或對該等車輛車主施以恐嚇取財之情事，又其雖有竊取事實欄一(四)
    所示車輛，然僅係供作代步之用，並無恃以維生之常業竊盜情事，另其向「阿田
    」借用上開懸掛七Ｃ─三０七五號車牌之自用小客車時，僅有懷疑該車可能係贓
    車，並無收受贓物之情事云云。經查：
    (一)前揭事實欄一(一)、(二)之事實，業據被告於警詢、偵查及本院訊問、審理時自
        白不諱，核與被害人戊○○於警詢時之指述相符，並有臺北際商業銀行函暨
        開戶資料一份（含該行存款業務往來申請書影本一紙、印鑑卡及變造戊○○
        國民身分證正反面影本一份）、彰化商業銀行蘆洲分行函暨開戶資料一份（
        含開戶建檔表影本一紙及變造戊○○國民身分證正反面影本一份）、臺灣土
        地銀行函暨開戶資料一份（含存款印鑑卡影本一紙）、第一商業銀行華江分
        行印鑑卡暨變造戊○○國民身分證正反面影本一份、戊○○口卡片影本一份
        、謝勇口卡片影本一份（國民身分證補發紀錄部分）、扣案證物照片二幀、
        上開彰化銀行蘆洲分行戊○○活期儲蓄存款帳戶存褶封面暨提款卡影本一份
        、上開土地銀行戊○○活期儲蓄存款帳戶存褶封面暨提款卡影本一份、上開
        臺北國際商業銀行蘆洲分行戊○○活期儲蓄存款帳戶存褶封面影本一份、變
        造謝國民身分證影本一份、槍彈鑑定書一份附卷可稽，且有扣案之變造謝勇
        國民身分證一枚、偽刻謝勇印章一枚、上開彰化銀行蘆洲分行戊○○活期儲
        蓄存款帳戶存褶一本暨提款卡一枚、上開土地銀行戊○○活期儲蓄存款帳戶
        存褶一本暨提款卡一枚、上開臺北國際商業銀行蘆洲分行戊○○活期儲蓄存
        款帳戶存褶一本、制式霰彈四顆可資佐證，堪信被告此部分自白確與事實相
        符，本件此部分事證已臻明確，被告犯行洵堪認定。
    (二)被告於事實欄一(五)所載時、地，向「阿田」借用事實欄一(五)所示車輛之客觀
        事態，業據被告於警詢、偵查及本院訊問、審理時自白不諱，而該車引擎號
        碼為ＡＡ─ＡＮ三四Ｏ六四號，車牌號碼原為七Ｃ─三Ｏ七五號，係車主辰
        ○○於九十二年一月十五日上午八時許，在臺北市○○街遭不詳人士所竊取
        者，其車牌二面業已遭拆解，並改懸掛偽造之六Ｓ─八五八六號車牌二面等
        節，復據被害人辰○○於警詢時指述綦詳，並經車牌號碼六Ｓ─八五八六號
        之用用小客車車主許瑞玲於警詢時陳明無訛，且有贓物認領保管書、車籍作
        業系統查詢認可資料、車輛竊盜資料個別查詢報表各一份附卷可稽，是被告
        當時向「阿田」借用之上開車輛，在客觀上確屬來路不明之贓物，殆無疑問
        ，次被告於警詢、偵查及本院初訊時，業已自承其向「阿田」借用上開自用
        小客車時，確係知悉該車係來路不明之贓車等情（參見臺灣板橋地方法院檢
        察署九十二年度偵字第三二二五號偵查卷第五頁背面、第五十五頁背面、本
        院九十二年三月二十七日訊問筆錄第二頁），且被告並不知悉「阿田」之具
        體年籍資料及聯絡方法一節，業據被告供明在卷，足見其當時與「阿田」尚
        非熟識，對於「阿田」之具體年籍、住居所、聯絡方法等資料亦毫無所悉，
        詎其竟仍輕易借用上開自用小客車駕乘使用，其主觀上對於該車為來路不明
        贓物一事，是否毫無認識與預見，已非無疑，再參諸被告嗣供稱：「‧‧‧
        鄭跟我車子（指上開自用小客車）是他的，我還有向他索取行照，他說行照
        在車上，我看到是一個女生的名字，我有點懷疑‧‧‧」等語（參見本院九
        十二年七月十五日訊問筆錄第三頁），益見被告向「阿田」借用上開自用小
        客車之際，確已知悉該車為來路不明之贓車，其辯稱不知該面機車號牌為贓
        物云云，顯純屬事後卸責之詞，要無足採。本件此部分事證已臻明確，被告
        犯行洵堪認定。
    (三)前揭事實欄一(三)之事實，業據被告於警詢、偵查及本院初訊時自白不諱，核
        與被害人癸○○、楊賢銘、地○○、楊秋享、乙○○、甲○○、潘之平、巳
        ○○、戌○○、李國壘、己○○、丑○○、王希、黃崇仁、沈安慶、陳景珠
        、子○○、申○○、陳定晃、徐瑞祥、丙○○、卯○○、午○○、丁阿隨、
        壬○○、黃乙哲、寅○○、丁○○、辛○○、宇○○於警詢時指述之情節相
        符，並有臺北市政府警局車輛協尋受理報案單影本一紙、車輛竊盜個別資料
        查詢報表影本六紙、郵政儲金匯業局信戶交易明細表影本一紙、台北銀行存
        戶交易明細表一紙、臺北市政府警察局南港分局車輛失竊證明單影本一紙、
        合作金庫銀行自動櫃員機交易明細單影本一紙、臺北市政府警察局北投分局
        車輛失竊證明單影本一紙、臺北市政府警察局士林分局車輛失竊證明單影本
        一紙、中國國際商業銀行自動櫃員機交易紀錄影本一紙、臺北市政府警察局
        大安分局車輛失竊證明單影本一紙、臺北縣政府警局車輛失竊證明單影本一
        紙、臺北縣政府警局車輛失竊腦輸入單影本一紙、第一商業銀行存款存根聯
        影本一紙、臺北縣警察局土城分局受理刑事案件報案三聯單影本一紙、丁○○之轉帳交易紀錄資影本一紙、世華聯合商業銀行櫃員交易明細表影本二紙
        、申○○所提出轉帳交易紀錄資影本一紙、臺北市政府警局車輛失竊證明單
        影本一紙、臺北市政府警察局信義分局車輛失竊證明單影本一紙、臺北市政
        府警察局信義分局受理刑事案件報案三聯單影本一紙、車籍作業系統查詢認
        可資料影本一紙、第一商業銀行未登匆卒之間帳項查詢清單暨交易明細表影
        本一份、上述戊○○之第一商業銀行華江分行存款帳戶開戶相關資料、上開
        戊○○之臺北國際商業銀行蘆洲分行存款帳戶開戶相關資料附卷可稽，且有
        扣案之上開戊○○臺北國際商業銀行蘆洲分行存款帳戶存褶一本可資佐證，
        被告先後竊取事實欄一(三)所示車輛之數量高達二十八輛，旋藉以遂行恐嚇取
        財目的，其顯有恃以維生之常業竊盜情事，殆無疑問，至被告嗣於本院訊問
        及審理時，雖翻異前供改稱其僅係受「阿田」請託代為至提款機提領上開匯
        款，並不知悉該等款項來源，亦無竊取上開車輛或對該等車輛車主恐嚇取財
        之情事云云，同時提供「阿田」即為「天○○」之線索，惟經本院依職權以
        刑事資訊查詢作業系統調取全國之「天○○」相片口卡資料供被告指認結果
        ，被告原供稱：「（提示卷附電腦連線查詢天○○口卡資料）是否可以辨認
        上次你所稱的天○○是何人？）裡面沒有，我只知道他叫天○○，但不我確
        定是否為他真實名字。」云云（參見本院九十二年五月二十日訊問筆錄第一
        頁），嗣又改稱：「‧‧‧天○○確有其人，如今日答辯狀，上次貴院提示
        刑事口卡資料時，我看不太出來裡面有我所認識的天○○，因為我認識鄭時
        ，他捲髮，有戴眼鏡，他身高應該沒有比我高，我身高一七０公分‧‧‧」
        云云（參見本院九十二年七月十五日訊問筆錄第一頁、第二頁），被告對於
        其所指之「阿田」是否確有其人之重要關鍵事項，先後供述之情節既顯有含
        糊矛盾之處，其此部分所供是否堪予採信，已非無疑，且本院嗣依被告聲請
        將被告送請法務部調查局施以測謊鑑定結果，發現被告對於其僅幫助「阿田
        」開戶及提款、其未參與竊取系案之十七輛汽車、其未向系案之被害人勒贖
        、「阿田」即天○○等重要關鍵問題，經以控制問題法及混合問題法測試均
        呈情緒波動之說謊反應，有該局九十二年十一月十九日調參字第０九二００
        四二二五二０號鑑定報告書暨測謊鑑定過程參考資料一份在卷足憑，益見被
        告上開辯解，純屬事後圖卸推托之詞，要無足採。另被告確有前揭事實欄一
        (四)所示之竊盜犯行，業據被告於警詢、偵查及本院訊問、審理時自白不諱，
        核與該車車主酉○○及車牌號碼ＣＹ─六二七八號自用小客車車主林世蒼於
        警詢時指述之情節相符，並有贓物認領保管單一紙、車輛竊盜資料個別查詢
        報表影本一份、車籍作業系統查詢認可資料影本一份附卷可稽，被告雖辯稱
        其僅係竊取該車充作代步工具，並無常業竊盜之意思云云，惟被告確有事實
        欄一(三)所載之常業竊盜犯行，已如上述，則被告於實施該等常業竊盜犯行之
        期間內（自九十一年三月十九日起迄九十二年一月十日止），更實施此部分
        竊車犯行，自應認其係基於同一常業竊盜犯意而實施此部分竊車犯行，初不
        因其竊車目的是否係供代步而有異，是被告此部分辯解，亦屬事後圖卸推托
        之詞，委無足採。
    (四)被告駕駛前揭事實欄一(四)、(五)所示車輛為警查獲之際，該等車輛雖均懸掛偽
        造車牌，惟被告堅陳其當時並不知悉該等車輛所懸掛者為偽造車牌，且警方
        所查扣該等車牌幾與真正車牌完全相同，外觀上並無明顯偽造跡象或其他異
        狀，有扣案之該等車牌可資佐證，是本件尚難認被告就此部分涉有何等行使
        偽造特許證犯行，附此敘明。
    (五)綜上所述，本案事證已臻明確，被告上開犯行均洵堪認定。
二、核被告所為，係犯刑法第二百十六條、第二百十條之行使偽造私文書罪，同法第
    二百十六條、第二百十二條之行使變造特種文書罪，同法第三百三十九條第一項
    之詐欺取財罪，同法第三百四十九條第二項之故買贓物罪，同法第三百二十二條
    之常業竊盜罪，同法第三百四十六條第一項之恐嚇取財罪，同法第三百四十九條
    第一項之收受贓物罪，槍砲彈藥刀械管制條例第十二條第四項之未經許可持有子
    彈罪。被告先後多次行使偽造私文書、行使變造特種文書、詐欺取財、恐嚇取財
    犯行，均時間緊接，犯罪構成要件相同，所犯罪名又屬同一，顯係基於概括犯意
    反覆而為，均為連續犯，應分別依刑法第五十六條規定論以一罪並加重其刑；其
    所犯上開行使偽造私文書、行使變造特種文書、詐欺取財、故買贓物、常業竊盜
    、恐嚇取財六罪間，具有目的（恐嚇取財）與手段（行使偽造私文書、行使變造
    特種文書、詐欺取財、故買贓物、常業竊盜）之關係，為牽連犯，應依刑法第五
    十五條後段規定，從一重之常業竊盜罪處斷；其所犯上開常業竊盜、收受贓物、
    未經許可持有子彈三罪間，犯意個別，行為互殊，應分論併罰。另被告與事實欄
    一(一)所示真實姓名年籍不詳成年男子二人間，就事實欄一(一)所示之變造特種文書
    犯行，具有犯意聯絡與行為分擔，均為共同正犯，惟此部分變造特種文書之低度
    行為，應為嗣後被告行使變造特種文書之高度行為所吸收，不另論罪；又其偽造
    印章、偽造印文、偽造署押之行為，均為偽造私文書之部分行為，偽造私文書之
    低度行為，復為行使偽造私文書之高度行為所吸收，均不另論罪。公訴意旨雖認
    被告取得上開戊○○及謝勇國民身分證所為，係涉犯同法第三百四十九條第一項
    之收受贓物罪名，惟被告係以每枚國民國身分證一萬元之代價，向上開真實姓名
    年籍不詳之成年男子購得該等國民身分證，已如上述，其既係有償取得他人失竊
    之國民身分證，自應成立故買贓物罪名，公訴人就此部分尚有誤會，其起訴法條
    容有未恰，應予變更；又公訴人雖未就事實欄一(一)所示被告偽以戊○○名義開設
    第一商業銀行華江分行活期儲蓄存款帳戶部分及事實欄一(三)
    等部分提起公訴，惟該等部分與原起訴論罪部分，既具有連續犯、牽連犯及
    實質一罪之裁判上一罪關係，依審判不可分原則，乃為起訴效力所及，本院自得
    併予審判。末查被告曾於八十四年間，因殺人未遂案件，經本院判處有期徒刑三
    年，緩刑三年確定，惟緩刑期間內，復於八十五年間，另涉竊盜案件，經臺灣高
    等法院判處有期徒刑四月確定，上開緩刑因而遭撤銷，嗣二案徒刑併執行之，自
    八十六年九月十八日起入監服刑，迨八十八年八月四日，因縮短刑期假釋出監，
    迄九十年一月十七日執行完畢，有臺灣高等法院被告全國前案紀錄表一份在卷可
參，其於受有期徒刑之執行完畢後，五年以內，再犯本案有期徒刑以上之罪，為
    累犯，應依刑法第四十七條之規定加重其刑。爰審酌被告為圖牟不法私利，竟變
    造暨故買他人失竊國民身分證，憑以向銀行辦理人頭存款帳戶，再竊取他人車輛
    ，並恐嚇令各該車輛車主匯款入該等帳戶內，藉以索取贖款，恃以維生，另又無
    故受贈持有制式霰彈，且恣意借用他人失竊之贓車，非但使各該被害人無端蒙受
    諸多損失及不便，亦對社會治安構成嚴重危害，此外，復參酌其犯罪手段、所生
    危害及犯罪後態度等一切情狀，分別量處如主文所示之刑，並定其應執行之刑，
    同時就其罰金刑部分定易服勞役之折算標準，以示懲戒。
三、扣案如事實欄一(二)所載具有殺傷力之制式霰彈四顆（子彈口徑：一二ＧＡＵＧＥ
    、子彈長度：約五八ＭＭ、彈底標記：其中一顆為「EX0RESS-12-L」、其中三顆
    為「RWSIGECO-12─RO TTWEIL─12」），均為違禁物，爰均依刑法第三十八條第
    一項第一款規定宣告沒收；扣案之如事實欄一(一)所載之戊○○臺北國際商業銀行
    蘆洲分行帳戶存褶一本，為被告所有因犯上開詐欺取財罪所得暨其犯上開恐嚇取
    財罪所用之物，爰依刑法第三十八條第一項第二款、第三款之規定宣告沒收；扣
    案之如事實欄一(一)所載之戊○○彰化商業銀行蘆洲分行帳戶存褶一本暨提款卡一
    枚、戊○○臺灣土地銀行蘆洲分行帳戶存褶一本暨提款卡一枚，均為被告所有因
    犯上開詐欺取財罪所得暨其犯恐嚇取財罪所預備之物，爰均依刑法第三十八條第
    一項第二款、第三款之規定宣告沒收；扣案之偽造謝勇印章一枚，為偽造之印章
    ，爰不問屬於犯人與否，依刑法第二百十九條之規定宣告沒收；扣案謝勇國民身
    分證相片欄內之被告本人相片一張，係被告所有供其犯上開變造特種文書犯行所
    用之物，爰依刑法第三十八條第一項第二款規定宣告沒收。如事實欄一(一)所載之
    戊○○臺北國際商業銀行蘆洲分行帳戶提款卡一枚及戊○○第一商業銀行華江分
    行帳戶存褶一本、提款卡一枚，均係被告所有因犯上開詐欺取財罪所得暨其犯上
    開恐嚇取財罪所用之物，雖未扣案，惟亦無積極證據證明該等存褶及提款卡業已
    滅失，爰均依刑法第三十八條第一項第二款、第三款之規定宣告沒收；如事實欄
    一(三)所載之張家政臺灣土地銀行松南分行帳戶存褶一本、提款卡一枚，均係
    被告所有犯上開恐嚇取財罪所用之物，雖未扣案，惟亦無積極證據證明該等存褶
    及提款卡業已滅失，爰均依刑法第三十八條第一項第二款之規定宣告沒收；如事
    實欄一(一)所載之戊○○國民身分證相片欄內之被告本人相片一張，係被告所有供
    其犯上開變造特種文書犯行所用之物，雖未扣案，惟亦無積極證據證明該相片業
    已滅失，爰依刑法第三十八條第一項第二款規定宣告沒收；如事實欄一(一)所載之
    戊○○臺北國際商業銀行蘆洲分行、彰化商業銀行蘆洲分行、臺灣土地銀行蘆洲
    分行、第一商業銀行華江分行等帳戶之開戶申請書及印鑑卡內之「戊○○」署名
    及「戊○○」印文，均係偽造署押及偽造印文，爰不問屬於犯人與否，均依刑法
    第二百十九條規定宣告沒收。另警方於九十一年十一月十五日下午二時五十分許
    查獲被告時所扣得之偽造ＣＹ─六二七八號車牌二面及鑰匙一把，警方於九十二
    年一月二十九日下午六時許查獲被告時所扣得之偽造之六Ｓ─八五八六號車牌二
    面，警方於九十二年一月二十九日十九時許赴被告上開住處搜索時所扣得之林銘
    煌遠東國際商業銀行存褶一本、亥○○萬泰商業銀行存褶一本、亥○○臺北國際
    商業銀行存褶一本、亥○○三重溪尾街郵局存褶一本、偽造吳佳君國民身分證一
    枚、玉山銀行提款卡一枚、庚○○明碟公司識別證一枚、車用液晶螢幕二個、行
    動電話四具、手錶五只、偽造汽車行照一枚、偽造汽車保險證一枚、小型無線電
    機具三台、小型黑色皮夾（內含工具）一個、橘色工具盒一個、電動螺絲十字起
    子一台、鋸子一把、快速輪胎補氣罐一罐、車用液晶螢幕一個、小型無色壓克力
    盒（內含工具）一個、剎車板一盒、超強馬力輪胎充氣機一個、充電器一個、黃
    連解毒丸二瓶、千禧紀念寶寶玩偶一個、小型手電筒二個、懶骨頭枕一個、帽子
    一頂、音箱一個、張家政慶豐銀行松山分行帳戶存褶一本及提款卡一枚等物品，
    均無積極證據足資證明與本案被告所為前揭犯行為之間，具有何等沒收之關連性
    （上開偽造吳佳君國民身分證一枚及庚○○明碟公司識別證一枚，雖被告於警詢
    時供稱係「阿田」所交付預備供作申請人頭帳戶之用者，惟公訴人既未具體指明
    被告就此部分究涉有何等罪嫌，目前亦無積極證據足憑證明被告偽造、行使該等
    證件或明知該等證件為贓物仍予收受之情事，自難認該等證件與本案具有何等關
    連性；又車用液晶螢幕三個，雖被告於警詢時曾供陳係竊取所得之物，惟其並未
    具體指明係竊取何輛車輛所得之物，且倘該等液晶螢幕果係被告竊得者，乃屬各
    該被害人所有之物，亦非屬被告所有或犯罪所得之物，尚難於本案中併予宣告沒
    收；又偽造汽車行照一枚及偽造汽車保險證一枚，尚乏積極事證足資證明被告有
    偽造或行使該等證件之情事，亦難於本案中併予宣告沒收），爰均不予宣告沒收
    ，附此敘明。
據上論斷，應依刑事訴訟法第二百九十九條第一項前段、第三百條，刑法第二百十六
條、第二百十條、第二百十二條、第三百三十九條第一項、第三百二十二條、第三百
四十六條第一項、第三百四十九條第一項、第二項、第五十六條、第五十五條、第四
十二條第二項、第五十一條第五款、第三十八條第一項第一款、第二款、第三款、第
二百十九條，槍砲彈藥刀械管制條例第十二條第四項，罰金罰鍰提高標準條例第一條
前段、第二條，現行法規所定貨幣單位折算新臺幣條例第二條，判決如主文。
本案經檢察官楊仲農到庭執行職務
中      華      民      國      九十二      年     一     月    十五    日
                                  臺灣板橋地方法院刑事第十五庭
      審判長法  官  王屏夏
                                            法  官  戴嘉清
                                            法  官  陳鴻清
右正本證明與原本無異。
如不服本判決，應於判決送達後十日內向本院提出上訴狀。
                                            書記官  楊璧華
中      華      民      國      九十二      年     一     月    十六    日
附錄本案論罪科刑法條全文：
刑法第二百十條：
偽造、變造私文書，足以生損害於公眾或他人者，處五年以下有期徒刑。
刑法第二百十二條：
偽造、變造護照、旅券、免許證、特許證及關於品行、能力、服務或其他相類之證書
、介紹書，足以生損害於公眾或他人者，處一年以下有期徒刑，拘役或三百元以下罰
金。
刑法第二百十六條：
行使第二百十條至第二百十五條之文書者，依偽造、變造文書或登載不實事項或使登
載不實事項之規定處斷。
刑法第三百二十二條：
以犯竊盜罪為常業者，處一年以上七年以下有期徒刑。
刑法第三百三十九條：
意圖為自己或第三人不法之所有，以詐術使人將本人或第三人之物交付者，處五年以
下有期徒刑、拘役或科或併科一千元以下罰金。
以前項方法得財產上不法之利益或使第三人得之者亦同。
前二項之未遂犯罰之。
刑法第三百四十六條：
意圖為自己或第三人不法之所有，以恐嚇使人將本人或第三人之物交付者，處六月以
上五年以下有期徒刑，得併科一千元以下罰金。
以前項方法得財產上不法之利益或使第三人得之者，亦同
前二項之未遂犯，罰之。
刑法第三百四十九條：
收受贓物者，處三年以下有期徒刑、拘役或五百元以下罰金。
搬運、寄藏、故買贓物或為牙保者，處五年以下有期徒刑、拘役或科或併科一千元以
下罰金。
因贓物變得之財物，以贓物論。
槍砲彈藥刀械管制條例第十二條：
未經許可，製造、販賣或運輸子彈者，處一年以上七年以下有期徒刑，併科新臺幣五
百萬元以下罰金。
未經許可，轉讓、出租或出借子彈者，處六月以上五年以下有期徒刑，併科新臺幣三
百萬元以下罰金。
意圖供自己或他人犯罪之用，而犯前二項之罪者，處三年以上十年以下有期徒刑，併
科新臺幣七百萬元以下罰金。
未經許可，持有、寄藏或意圖販賣而陳列子彈者，處五年以下有期徒刑，併科新臺幣
三百萬元以下罰金。
第一項至第三項之未遂犯罰之。
附表：
扣案如事實欄一(二)所載具有殺傷力之制式霰彈四顆（子彈口徑：一二ＧＡＵＧＥ、
  子彈長度：約五八ＭＭ、彈底標記：其中一顆為「EX0RESS-12-L」、其中三顆為「
  RWSIGECO-12─RO TTWEIL─12」）。
扣案如事實欄一(一)所載之戊○○臺北國際商業銀行蘆洲分行帳戶存褶一本。
扣案如事實欄一(一)所載之戊○○彰化商業銀行蘆洲分行帳戶存褶一本暨提款卡一枚
  、戊○○臺灣土地銀行蘆洲分行帳戶存褶一本暨提款卡一枚。
扣案之偽造謝勇印章一枚。
扣案謝勇國民身分證相片欄內之被告本人相片一張
如事實欄一(一)所載之戊○○臺北國際商業銀行蘆洲分行帳戶提款卡一枚及戊○○第
  一商業銀行華江分行帳戶存褶一本、提款卡一枚。
如事實欄一(三)所載之張家政臺灣土地銀行松南分行帳戶存褶一本、提款卡一枚
  。
如事實欄一(一)所載之戊○○國民身分證相片欄內之被告本人相片一張。
如事實欄一(一)所載之戊○○臺北國際商業銀行蘆洲分行、彰化商業銀行蘆洲分行、
  臺灣土地銀行蘆洲分行、第一商業銀行華江分行等帳戶之開戶申請書及印鑑卡內之
  偽造「戊○○」署名及偽造「戊○○」印文。
─────以下空白────────────────────────────


司法院資訊處製作；財團法人民間司法改革基金會備份。
